【裁判字號】    98,上易,2977
【裁判日期】    981210
【裁判案由】    詐欺
【裁判全文】
臺灣高等法院刑事判決                98年度上易字第2977號
上  訴  人  臺灣板橋地方法院檢察署檢察官
被      告  乙○○
上列上訴人因被告詐欺案件，不服臺灣板橋地方法院九十八年度
易字第二五一七號，中華民國九十八年十一月十一日第一審判決
（起訴案號：臺灣板橋地方法院檢察署九十八年度偵字第一七六
七三號，嗣於原審準備程序進行中，被告就被訴事實為有罪之陳
述，經原審告知簡式審判程序意旨，並聽取當事人之意見後，原
審合議裁定依簡式審判程序進行），提起上訴，本院判決如下：
    主  文
上訴駁回。
    理  由
一、按不服地方法院之第一審判決而上訴者，應向管轄第二審之
    高等法院為之。上訴書狀應敘述具體理由。上訴書狀未敘述
    上訴理由者，應於上訴期間屆滿後二十日內補提理由書於原
    審法院，逾期未補提者，原審法院應定期間先命補正。第二
    審法院認為上訴書狀未敘述理由或上訴有第三百六十二條前
    段之情形者，應以判決駁回之。但其情形可以補正而未經原
    審法院命其補正者，審判長應定期間先命補正。刑事訴訟法
    第三百六十一條、第三百六十七條，分別定有明文。所謂不
    服第一審判決之具體理由，必係依據卷內既有訴訟資料或提
    出新事證，指摘或表明第一審判決有何採證認事、用法或量
    刑等足以影響判決本旨之不當或違法，而構成應予撤銷之具
    體事由，始克當之（例如：依憑證據法則具體指出所採證據
    何以不具證據能力，或依憑卷證資料，明確指出所為證據證
    明力之判斷如何違背經驗、論理法則）；倘僅泛言原判決認
    定事實錯誤、違背法令、量刑失之過重或輕縱，而未依上揭
    意旨指出具體事由，或形式上雖已指出具體事由，然該事由
    縱使屬實，亦不足以認為原判決有何不當或違法者（例如：
    對不具有調查必要性之證據，法院未依聲請調查亦未說明理
    由，或援用證據不當，但除去該證據仍應為同一事實之認定
    ），皆難謂係具體理由，俾與第二審上訴制度旨在請求第二
    審法院撤銷、變更第一審不當或違法之判決，以實現個案救
    濟之立法目的相契合，並節制濫行上訴（最高法院九十七年
    度台上字第八九二號判決參照）。
二、本件原審判決略以：被告乙○○夥同真實姓名年籍不詳之人
    所組之詐欺集團，共同基於詐欺之犯意，由被告乙○○提供
    其所有之臺灣中小企業銀行埔墘分行帳號為0000000
    000號帳戶，以遂行詐欺取財之犯行，嗣該詐欺集團於民
    國九十五年九月八日前之不詳時間，於拍賣網站上刊登販賣
    遊戲軟體之廣告，致被害人甲○○陷於錯誤，於九十五年九
    月八日上午十時三十五分許，為購買遊戲軟體而依循詐欺集
    團成員之指示，將新臺幣（下同）二萬五千元匯至被告乙○
    ○上開帳戶內，被告乙○○旋即提領完畢，嗣經甲○○發覺
    遭詐騙後，報警處理，經警循線查獲被告乙○○，始悉上情
    等情，業據被告乙○○於原審準備程序及審理中皆供承不諱
    ，核與被害人甲○○於警詢時之指述及證人黃文寬於偵查中
    之證述情節均相符，並有被告乙○○臺灣中小企業銀行埔墘
    分行帳號0000000000號 帳戶存戶資料及印鑑卡
    、存款交易明細查詢單各一份、被害人周泳睿所為自動櫃員
    機轉帳交易表一份等附卷可稽，足證被告乙○○自白，核與
    事實相符，本件事證明確，被告乙○○犯行堪以認定。核被
    告乙○○所為，係犯刑法第三百三十九條第一項之詐欺取財
    罪。被告乙○○與真實姓名年籍不詳之詐欺集團成員間，就
    前揭犯行，有犯意之聯絡與行為之分擔，均為共同正犯。並
    爰審酌被告乙○○犯罪之動機、目的、手段方式，及對被害
    人周泳睿造成損失程度尚非巨大，犯罪後於原審法院尚知坦
    承犯行等一切情狀，酌情量處拘役五十日，並諭知易科罰金
    之折算標準。又被告乙○○前未曾受有期徒刑以上刑之宣告
    ，有被告乙○○臺灣高等法院被告前案紀錄表在卷可稽，其
    犯罪後已深知悔悟，原審認被告乙○○經此偵、審科刑程序
    後，當知惕勵，信無再犯之虞慮，因認對被告乙○○所受宣
    告之刑，以暫不執行較為適當，爰依刑法第七十四條第一項
    第一款規定，諭知宣告緩刑二年，用啟自新。至被告乙○○
    所有上開帳戶存摺及提款卡等物，雖為被告乙○○所有供本
    件犯罪所用之物，惟均未據警偵權責機關扣案，為免執行無
    著，應不予宣告沒收等，均已詳敘其所憑證據、認定理由及
    量刑依據。從形式上觀察，原判決已敘明審酌刑法第五十七
    條所列事項之理由，並無認定事實錯誤、量刑瑕疵或違背法
    令之情形。
三、檢察官不服原審判決，提起上訴，略以：被告乙○○未與被
    害人甲○○和解，且係詐欺之共同正犯，並非幫助犯，是應
    認原審量刑過輕，而所為緩刑之宣告亦有不當，原審認事用
    法有上述之違誤，自難認原判決妥適，請撤銷原判決，另為
    適當合法之判決云云。然按量刑之輕重及應否宣告緩刑，係
    屬事實審法院得依職權自由裁量之事項，茍於量刑時，已依
    行為人之責任為基礎，並斟酌刑法第五十七條各款所列情狀
    ，而未逾越法定範圍，又未濫用其職權，即不得遽指為違法
    。查本案被害人甲○○匯入被告乙○○帳戶內之金額為二萬
    五千元，原審量處拘役五十日，如易科罰金，以新臺幣一千
    元折算一日，係在適法範圍內行使裁量權，核無量刑違法或
    不當之情形；又依法院加強緩刑宣告實施要點第二點第一款
    、第五款分別規定：法院對符合刑法第七十四條規定之被告
    ，依其犯罪情節及犯後之態度，足信無再犯之虞，且有下列
    情形之一者，宜認為以暫不執行為適當，並予宣告緩刑：．
    ．（一）初犯。．．．（五）自白犯罪，且態度誠懇。原審
    已審酌被告乙○○係初犯，有被告乙○○臺灣高等法院被告
    全國前案紀錄表在卷可稽，被告乙○○犯罪後已深知悔悟，
    且自白犯罪，態度誠懇，因而諭知緩刑，依前揭說明，適符
    合前揭法院加強緩刑宣告實施要點之規定，是檢察官上訴意
    旨，僅泛稱本件被告乙○○量刑過輕及緩刑宣告不當云云，
    尚不足以影響原審判決量刑刑度之本旨，且就原審判決認定
    事實、適用法律及量刑等事項，有何不當或違法之處，並未
    具體指摘，自非屬上訴第二審之具體理由，其上訴自不合法
    律上之程式，爰不經言詞辯論予以駁回。
據上論斷，應依刑事訴訟法第三百六十七條前段、第三百七十二
條，判決如主文。
中    華    民    國    98    年    12    月    10    日
                  刑事第十八庭審判長法  官  吳鴻章
                                    法  官  周政達
                                    法  官  曾淑華
以上正本證明與原本無異。
不得上訴。
                                    書記官  王增華
中    華    民    國    98    年    12    月    11    日


司法院資訊處製作；財團法人民間司法改革基金會備份。
